臺灣臺北地方法院刑事判決　　　　　96年度訴字第635、815號
公　訴　人　臺灣臺北地方法院檢察署檢察官
被　　　告　甲○○
　　　　　　　　　　（另案於臺灣臺北監獄執行中）
上列被告因毒品危害防制條例案件，經檢察官提起公訴（九十六
年度毒偵字第一一一七號）及追加起訴（九十六年度毒偵字第一
五八五號），嗣被告於本院準備程序進行中先就被訴事實為有罪
之陳述，經合議庭裁定改行簡式審判程序，本院判決如下：
    主  文
甲○○施用第一級毒品，處有期徒刑拾月，扣案第一級毒品海洛
因壹包（淨重零點零伍公克）沒收銷燬，放置海洛因之空包裝袋
壹個沒收；又施用第一級毒品，處有期徒刑拾月。應執行有期徒
刑壹年陸月，扣案第一級毒品海洛因壹包（淨重零點零伍公克）
沒收銷燬，放置海洛因之空包裝袋壹個沒收。
    事  實
一、甲○○前於民國九十一年間因施用第一級毒品海洛因案件，
    經依臺灣板橋地方法院九十一年度毒聲字第一五四五號裁定
    送觀察勒戒後，認無繼續施用毒品之傾向，於九十一年五月
    二十九日出勒戒所予以釋放（指揮書執畢日期九十一年六月
    九日），並經臺灣板橋地方法院檢察署檢察官於九十一年五
    月二十九日以九十一年度毒偵字第一七七０號不起訴處分確
    定。復於九十二年間因連續施用第一級毒品海洛因案件，經
    本院於九十五年十一月六日以九十五年度訴緝字第五號判處
    有期徒刑一年二月確定（現仍執行中）。惟仍不知悔改，基
    於施用第一級毒品海洛因之犯意，於九十六年三月十九日凌
    晨一時許採尿前回溯二十六小時內之某日時（不含為警查獲
    後至採尿前之時間），在其臺北市萬華區○○○道四十五號
    三樓住處，以將第一級毒品海洛因摻水稀釋置於針筒內注射
    於手臂血管之方式，施用第一級毒品海洛因一次。嗣於九十
    六年三月十八日晚間十時十分許，在臺北市○○區○○路六
    十五巷巷口為警攔查獲，並扣得其所有之第一級毒品海洛因
    一包（淨重零點零五公克）。甲○○復另行基於施用第一級
    毒品海洛因之犯意，於九十六年四月十二日晚間十時三十分
    許採尿前回溯二十六小時內之某日時（不含為警查獲後至採
    尿前之時間），在不詳處所，以將第一級毒品海洛因摻水稀
    釋置於針筒內注射於手臂血管之方式，施用第一級毒品海洛
    因一次。嗣於九十六年四月十二日晚間九時三十分許，在臺
    北市○○區○○街、南寧路口為警查獲。
二、案經臺北市政府警察局萬華分局報告臺灣臺北地方法院檢察
    署檢察官偵查後起訴及追加起訴，嗣經本院合議庭裁定以簡
    式審判程序審理。
    理  由
一、訊據被告甲○○對上開犯罪事實坦承不諱，且被告之尿液經
    以氣相層析質譜儀 (GC/MS)確認檢驗結果，確呈嗎啡之陽性
    反應，有臺灣尖端先進生技醫藥股份有限公司九十六年三月
    二十三日、四月二十日濫用藥物檢驗報告共二紙在卷可稽；
    而扣案之毒品一包，經送法務部調查局鑑定結果，係屬第一
    級毒品海洛因無訛，亦有該局九十六年四月二十七日調科壹
    字第０九六二三０三六七二０號鑑定書附卷足憑，綜上足認
    被告自白與事實相符，犯行堪以認定，應予依法論科。
二、被告前於九十一年間因施用第一級毒品海洛因案件，經依臺
    灣板橋地方法院九十一年度毒聲字第一五四五號裁定送觀察
    勒戒後，認無繼續施用毒品之傾向，於九十一年五月二十九
    日出勒戒所予以釋放（指揮書執畢日期九十一年六月九日）
    ，並經臺灣板橋地方法院檢察署檢察官於九十一年五月二十
    九日以九十一年度毒偵字第一七七０號不起訴處分確定。復
    於九十二年間因連續施用第一級毒品海洛因案件，經本院於
    九十五年十一月六日以九十五年度訴緝字第五號判處有期徒
    刑一年二月確定（現仍執行中），此有臺灣高等法院被告前
    案紀錄表在卷可按。是被告於「初犯」經觀察、勒戒後，曾
    於五年內再犯，經依法追訴處罰，本案已屬三犯以上，檢察
    官逕行起訴，即無不合。核被告所為，係犯毒品危害防制條
    例第十條第一項施用第一級毒品罪。其持有第一級毒品之低
    度行為，經施用毒品之高度行為所吸收，不另論罪。被告先
    後二次施用毒品犯行，犯意各別、行為互殊，應予分論併罰
    。爰審酌被告有施用毒品前科，已如上述，猶不知悛悔，惟
    施用毒品係戕害自身健康，且犯後坦承犯行，尚具悔意，及
    其犯罪之動機、目的、手段等一切情狀，分別量處如主文所
    示之刑，並定其應執行之刑。扣案之海洛因一包（淨重零點
    零五公克）係屬查獲之第一級毒品，依毒品危害防制條例第
    十八條第一項前段沒收銷燬。放置上開海洛因之包裝袋一個
    ，客觀上尚非屬專供施用毒品之器具，且係被告所有，供被
    告犯本罪所用之物，爰依刑法第三十八條第一項第二款宣告
    沒收。
據上論斷，應依刑事訴訟法第二百七十三條之一第一項、第二百
九十九條第一項前段，毒品危害防制條例第十條第一項、第十八
條第一項前段，刑法第十一條、第三十八條第一項第二款、第五
十一條第五款，判決如主文。
本案經檢察官黃紋綦到庭執行職務。
中　　華　　民　　國　　96　　年　　7 　　月　　10　　日
　　　　　　　　　刑事第三庭    法　官　胡宗淦
以上正本證明與原本無異。
如不服本判決，應於判決送達後10日內，向本院提出上訴狀。
　　　　　　　　　　　　　　　　書記官　張耀鴻
中　　華　　民　　國　　96　　年　　7 　　月　　11　　日
附錄法條：
毒品危害防制條例第10條
施用第一級毒品者，處 6 月以上 5 年以下有期徒刑。
施用第二級毒品者，處 3 年以下有期徒刑。
毒品危害防制條例第18條
查獲之第一、二級毒品及專供製造或施用第一、二級毒品之器具
，不問屬於犯人與否，均沒收銷燬之；查獲之第三、四級毒品及
製造或施用毒品之器具，無正當理由而擅自持有者，均沒入銷燬
之。但合於醫藥、研究或訓練之用者，得不予銷燬。
前項合於醫藥、研究或訓練用毒品或器具之管理辦法，由法務部
會同行政院衛生署定之。
